臺灣桃園地方法院宣示判決筆錄        100年度審訴字第732號
公  訴  人  臺灣桃園地方法院檢察署檢察官
被      告  張惠芳
指定辯護人  本院公設辯護人陳瑞明
上列被告因違反毒品危害防制條例案件，於中華民國100 年8 月
18日下午6 時許，在本院第十法庭宣示判決，出席職員如下：
          法  官  潘怡華
          書記官  郭怡君
法官起立朗讀判決主文、犯罪事實要旨、處罰條文、附記事項及
告以上訴限制、期間並提出上訴狀之法院，且諭知記載其內容：
一、主  文：
    張惠芳施用第一級毒品，累犯，處有期徒刑柒月，扣案之第
    一級毒品海洛因壹包含袋（驗餘毛重零點貳貳捌公克）沒
    收銷燬之；又施用第二級毒品，累犯，處有期徒刑柒月，扣
    案之第二級毒品甲基安非他命壹包含袋（驗餘淨重零點陸捌
    陸肆公克）沒收銷燬之，玻璃球吸食器壹組沒收；應執行有
    期徒刑壹年，扣案之第一級毒品海洛因壹包含袋（驗餘毛重
    零點貳貳捌公克）及第二級毒品甲基安非他命壹包含袋（
    驗餘淨重零點陸捌陸肆公克）均沒收銷燬之，玻璃球吸食器
    壹組沒收。
二、犯罪事實要旨：
    張惠芳前於民國88年間因施用毒品案件，經臺灣板橋地方法
    院（下稱板橋地院）以88年度毒聲字第3540號裁定送觀察、
    勒戒後，因認有繼續施用毒品之傾向，再經板橋地院以88年
    度毒聲字第3878號裁定令入戒治處所施以強制戒治，嗣經板
    橋地院以89年度毒聲字第985 號裁定停止戒治出所，並付保
    護管束，迄至89年6 月24日保護管束期滿未經撤銷，視為強
    制戒治期滿執行完畢，並經臺灣板橋地方法院檢察署檢察官
    以89年度戒毒偵字第462 號為不起訴處分確定；復於上開強
    制戒治執行完畢釋放後5 年內之90年間因施用毒品案件，經
    本院以90年度毒聲字第4180號裁定令入戒治處所施以強制戒
    治，嗣經本院以92年度毒聲字第441 號裁定停止戒治出所，
    並付保護管束，迄至92年4 月1 日保護管束期滿未經撤銷，
    視為強制戒治期滿執行完畢，該次施用毒品犯行，並經本院
    以91年度壢簡字第642 號判決判處有期徒刑6 月確定並已執
    行完畢；又於96年間因幫助詐欺案件，經本院以96年度桃簡
    字第2213號判決判處有期徒刑3 月，減為有期徒刑1 月又15
    日確定；另年96間因幫助詐欺案件，經本院以97年度桃簡字
    第1648號判決判處有期徒刑3 月，減為有期徒刑1 月又15日
    確定，上開二罪，再經本院以97年度聲字第2687號裁定應執
    行有期徒刑2 月確定；再於97年間因施用毒品案件，經本院
    以97年度桃簡字第2085號判決判處有期徒刑6 月確定，與上
    開應執行有期徒刑2 月入監接續執行，於98年4 月28日執行
    完畢（於本案構成累犯）。詎其仍不知悔改，復基於施用第
    一級毒品之犯意，於99年11月4 日晚上某時，在其位於桃園
    縣大園鄉和平村張厝10號住處，以針筒注射之方式，施用第
    一級毒品海洛因1 次；另基於施用第二級毒品之犯意，於99
    年11月3 日某時，在上開住處，以玻璃球吸食器燒烤之方式
    ，施用第二級毒品甲基安非他命1 次。嗣為警於99年11 月5
    日11時20分許，訪查該住處，並經其同意搜索後，扣得其所
    有而供己施用之第一級毒品海洛因1 包（驗前毛重0.24公克
    ，因鑑驗使用費失0.0072公克，驗餘毛重0.2328公克，含與
    毒品無法析離之包裝袋1 個）、第二級毒品甲基安非他命1
    包（驗前淨重0.7200公克，因鑑驗使用費失0.0336公克，驗
    餘淨重0.6864公克，含與毒品無法析離之包裝袋1 個）、及
    其所有而供其施用第二級毒品犯行所用之玻璃球吸食器1 組
    ，再其同意採集尿液檢體送驗後，結果呈安非他命類及鴉片
    類陽性反應，始查悉上情。
三、處罰條文：
    毒品危害防制條例第10條第1 項、第2 項、第18條第1 項前
    段，刑法第11條、第47條第1 項、第38條第1 項第2 款、第
    51條第5 款。
四、附記事項：
    扣案之第一級毒品海洛因1 包及第二級毒品甲基安非他命1
    包，依現行檢驗方式，包裝袋上仍會摻殘若干毒品無法分離
    ，均應一體視為毒品部分，而依毒品危害防制條例第18條第
    1 項前段規定，宣告沒收銷燬之。至鑑驗費失之毒品部分，
    既已滅失，爰均不另為沒收銷燬之宣告。
五、協商判決除有刑事訴訟法第455 條之4 第1 項第1 款於本訊
    問程序終結前，被告撤銷協商合意或檢察官撤回協商聲請者
    ；第2 款被告協商之意思非出於自由意志者；第4 款被告所
    犯之罪非第455 條之2 第1 項所定得以協商判決者；第6 款
    被告有其他較重之裁判上一罪之犯罪事實者；第7 款法院認
    應諭知免刑或免訴、不受理者情形之一，及違反同條第2 項
    「法院應於協商合意範圍內為判決；法院為協商判決所科之
    刑，以宣告緩刑或2 年以下有期徒刑、拘役或罰金為限」之
    規定者外，不得上訴。
六、如有前述例外得上訴之情形，又不服本件判決，得自收受判
    決送達後10日內，向本院提出上訴狀，上訴於第二審法院。
中    華    民    國    100   年    8     月    18    日
                        刑事庭    法  官  潘怡華
以上正本證明與原本無異。
                                  書記官  郭怡君
中    華    民    國    100   年    8     月    18    日
附錄本案論罪科刑法條：
毒品危害防制條例第10條
施用第一級毒品者，處 6 月以上 5 年以下有期徒刑。
施用第二級毒品者，處 3 年以下有期徒刑。